臺灣臺南地方法院新市簡易庭民事小額判決
                                    110年度新小字第576號
原      告  富邦產物保險股份有限公司

法定代理人  羅建明  
訴訟代理人  楊鵬遠律師
被      告  林志偉  

上列當事人間請求損害賠償(交通)事件，經本院於民國110年8月
24日言詞辯論終結，判決如下：
    主      文
被告應給付原告新臺幣貳萬伍仟參佰玖拾壹元，及自民國一一○
年四月二十二日起至清償日止，按週年利率百分之五計算之利息
。
原告其餘之訴駁回。
訴訟費用新臺幣壹仟元，由被告負擔新臺幣伍佰玖拾元，餘由原
告負擔。
本判決原告勝訴部分得假執行。
    事實及理由
一、原告起訴主張：
  ㈠訴外人郭金生於民國000年0月00日17時15分許，駕駛原告所
    承保、訴外人台南市私立福爾摩沙托嬰中心（下稱福爾摩沙
    托嬰中心）所有車牌號碼000-0000號自用小客車（下稱系爭
    車輛），行經臺南市永康區永春街12巷口時，因被告騎乘車
    牌號碼000-000號普通重型機車，支線道車未讓幹道車先行
    之過失，而與系爭車輛發生碰撞，致系爭車輛受損。被告因
    過失撞損系爭車輛，依民法第191條之2規定，自應負賠償責
    任。系爭車輛已向原告投保車體損失險，且尚在保險期間中
    ，業經被保險人福爾摩沙托嬰中心向原告書面通知辦理出險
    後，原告依保險契約賠付系爭車輛修復費用新臺幣（下同）
    42,848元（含鈑金工資2,233元、烤漆9,055元、零件31,560
    元，費用逕付南都汽車股份有限公司），原告依保險法第53
    條規定取得代位權。系爭車輛非郭金生所有，其亦非車主福
    爾摩沙托嬰中心之負責人，自無法代表車主，爰依民法第19
    1條之2規定及保險代位之法律關係提起本件訴訟。
  ㈡並聲明：被告應給付原告42,848元，及自起訴狀繕本送達翌
    日起至清償日止，按週年利率5％計算之利息。
二、被告則辯以：車禍當時伊身體受傷及車子亦受損，當下系爭
    車輛駕駛人跟伊說不互相追究責任，所以伊才想說算了，不
    互相求償。並聲明：原告之訴駁回。
三、本院得心證之理由：
　㈠按因故意或過失，不法侵害他人之權利者，負損害賠償責任
    ；汽車、機車或其他非依軌道行駛之動力車輛，在使用中加
    損害於他人者，駕駛人應賠償因此所生之損害，民法第184
    條第1項、第191條之2分別定有明文。查原告主張之前揭事
    實，業據其提出汽車保險單、系爭車輛行車執照、郭金生之
    駕駛執照、臺南市政府警察局道路交通事故當事人登記聯單
    、現場圖草圖、汽（機）車險理賠申請書、車損及修復照片
    、估價單、統一發票等資料影本為證（本院卷第19-41頁）
    ，核與所述情節大致相符，並經本院依職權調取系爭交通事
    故案卷核閱無誤。是被告對系爭車禍之發生，顯有過失，且
    其過失行為與系爭車輛受有損害之結果具相當因果關係甚明
    。準此，被告就系爭車禍應負侵權行為損害賠償責任，堪以
    認定。至於被告辯稱其與系爭車輛駕駛人郭金生於車禍當下
    約定各自負擔己方損失，不互相求償云云，惟系爭車輛之所
    有人為福爾摩沙托嬰中心，非屬郭金生所有，有系爭車輛行
    車執照在卷可按（本院卷21頁），系爭車輛之損害賠償請求
    權歸屬於福爾摩沙托嬰中心，郭金生並無處分、拋棄之權，
    被告要難執此主張福爾摩沙托嬰中心之請求權及原告之代位
    權已消滅。
　㈡又不法毀損他人之物者，被害人得請求賠償其物因毀損所減
    少之價額；負損害賠償責任者，除法律另有規定或契約另有
    訂定外，應回復他方損害發生前之原狀；債權人得請求支付
    回復原狀所必要之費用，以代回復原狀，民法第196條、第2
    13條第1項、第3項分別定有明文。另依民法第196條請求賠
    償物被毀損所減少之價額，得以修復費用為估定之標準，但
    以必要者為限。例如：修理材料以新品換舊品，應予折舊（
    最高法院77年5月17日第9次民事庭會議決議參照）。經查：
    原告主張系爭車輛修復費用共計42,848元，經核其中含零件
    部分31,560元、鈑金工資部分2,233元、烤漆部分9,055元，
    有估價單及統一發票影本在卷可憑（本院卷第37-41頁），
    是本件原告以修理費作為損害賠償之依據時，自應將零件折
    舊部分予以扣除，始為合理。又依行政院所頒固定資產耐用
    年數表及固定資產折舊率表，非運輸業用客車、貨車之耐用
    年數為5年，依平均法計算其折舊結果（即以固定資產成本
    減除殘價後之餘額，按固定資產耐用年數表規定之耐用年數
    平均分攤，計算折舊額），每年折舊率為5分之1，並參酌營
    利事業所得稅查核準則第95條第6項規定「固定資產提列折
    舊採用平均法者，以1年為計算單位，其使用期間未滿1年者
    ，按實際使用之月數相當於全年之比例計算之，不滿1月者
    ，以1月計」之規定。又系爭車輛為107年5月間出廠，有行
    車執照在卷可按（本院卷21頁），至108年8月27日發生系爭
    車禍時，使用約1年3個月，原告就零件部分得請求之修理費
    用應為24,985元【計算方式：1.殘價＝取得成本÷(耐用年數＋
    1)即31,560÷(5+1)≒5,260（小數點以下四捨五入）；2.折舊
    額＝(取得成本－殘價)×1/（耐用年數）×（使用年數）即(31,
    560－5,260)×1/5×（1+3/12）≒6,575（小數點以下四捨五入
    ）；3.扣除折舊後價值＝（新品取得成本－折舊額）即31,560
    －6,575＝24,985】，連同前述鈑金工資部分2,233元、烤漆部
    分9,055元，總計為36,273元。
　㈢再按損害之發生或擴大，被害人與有過失者，法院得減輕賠
    償金額，或免除之；前二項之規定，於被害人之代理人或使
    用人與有過失者，準用之，民法第217條第1項、第3項定有
    明文。經查：系爭車禍發生之原因，為被告騎乘普通重型機
    車，支線道車未讓幹道車先行，為肇事主因；訴外人郭金生
    駕駛系爭車輛，未注意車前狀況，為肇事次因等情，此有臺
    南市政府警察局永康分局110年4月26日南市警永交字第1100
    220713號函所附道路交通事故現場草圖、A3類道路交通事故
    調查紀錄表附卷可參（本院卷第55、59、63頁），復為兩造
    所不爭執（本院卷第110頁），堪認原告所承保系爭車輛之
    駕駛人郭金生對系爭車禍事故之發生，亦有過失。本院審酌
    兩造過失原因之輕重，認被告、郭金生各應負擔70％、30％肇
    事責任為適當。從而，依過失相抵之法則，原告得請求被告
    賠償之金額為25,391元【計算式：36,273×70％＝25,391（小
    數點以下四捨五入）】。
四、綜上，原告依侵權行為及保險代位等法律關係，訴請被告應
    給付原告25,391元，及自起訴狀繕本送達翌日即110年4月22
    日起至清償日止，按週年利率5％計算之利息，為有理由，應
    予准許。逾此範圍之請求，為無理由，應予駁回。
五、按小額訴訟，法院為訴訟費用之裁判時，應確定其費用額；
    又各當事人一部勝訴、一部敗訴者，其訴訟費用，由法院酌
    量情形，命兩造以比例分擔或命一造負擔，或命兩造各自負
    擔其支出之訴訟費用，民事訴訟法第436條之19第1項、第79
    條分別定有明文。本件訴訟費用計1,000元（即第一審裁判
    費），本院審酌兩造勝、敗訴之比例等情，認應由被告負擔
    590元，餘由原告負擔，應較合理。
六、又本件核屬民事訴訟法第436條之8第1項之小額訴訟事件，
    本院為被告部分敗訴之判決，爰依同法第436條之20規定，
    就原告勝訴部分，依職權宣告假執行。
七、據上論結，本件原告之訴為一部有理由，一部無理由。爰依
    民事訴訟法第436條之23、第436條第2項、第79條、第436條
    之19第1項、第436條之20，判決如主文。
中　　華　　民　　國　　110 　年　　9 　　月　　7 　　日
                    新市簡易庭  法  官　曾仁勇
以上正本證明與原本無異。
如不服本判決，應於送達後20日內，向本院提出上訴狀並表明上
訴理由，如於本判決宣示後送達前提起上訴者，應於判決送達後
20日內補提上訴理由書（須附繕本）。
對於小額程序之第一審判決之上訴，非以其違背法令之理由，不
得為之。且上訴狀內應記載表明（一）原判決所違背之法令及其
具體內容。（二）依訴訟資料可認為原判決有違背法令之具體事
實者。
如委任律師提起上訴者，應一併繳納上訴審裁判費。 
中　　華　　民　　國　　110 　年　　9 　　月　　7 　　日
                                書記官  吳佩芬